---
title: "Ejercicio2 - Tarea 8"
author: 
  - "Flores Castillo Vanessa - 314130822 "
  - "Morales Déciga Moisés - 314156277"
date: "11/12/2020"
output: pdf_document
---

## Calcule la reserva bajo diferentes métodos y explique. 

Primero, lo calcularemos de forma deterministíca utilizando una tabla de mortalidad que tiene el siguiente comportamiento.

```{r, echo=FALSE, warning=FALSE, error=FALSE, message=FALSE}
library(readr)
library(plotly)

#Para correr este codigo es necesario cambiar la dirección del excel

qx <- read_csv("C:/Users/maxze/Downloads/AAR/Largo Plazo/Largo Plazo/qx.csv")
graph <- qx %>% ggplot(aes(edad,qx)) +
                geom_point(alpha=0.8,size=1.2,colour="mediumpurple3") +
                geom_line(alpha=0.6,size=0.5,colour="gray40",linetype = "longdash")+
                scale_x_continuous(name="Edad Asegurado", limits=c(0, 110),breaks = seq(0,110,2))+
                scale_y_continuous(name=("q_x^{HyM}"), limits=c(0, 0.8))+
                labs(title="Gráfica qx",
                     subtitle="CNSF-2013M")+
                theme(
                  plot.title = element_text(color = "black", size = 13, face = "bold"),
                  plot.subtitle = element_text(color = "gray30",size = 9))
plot(graph)

```

Vamos a tener los siguientes supuestos e hipótesis.


Vamos a suponer lo siguiente:

Seguro de vida temporal a 10 años

tasa constante del 5% 

SA fallecimiento: 650,000 pesos

Edad actual del asegurado 25 años

Prima: $2,800 anuales

Dividendos: $450 pesos anuales

GA $150 pesos anuales

CA $400 pesos anuales


Decidimos ocupar estas nuevas hipótesis tomando como referencia un producto de que nos han ofrecido por parte de un banco. Decidimos redondear la edad a 25 años. La suma asegurada y la prima son las que nos han ofrecido. 
Decidimos mantener los costos y dividendos ya que no pensamos que sean elevados para nuestro caso. 

De igual forma, mantenemos la tasa del ejercicio del 5% ya que nos parece adecuada al ser más elevada que la tasa de cetes, pero no tan lejana a ella.

Al considerar una prima baja y una edad baja, decidimos reducir la cantidad de años del seguro temporal. Intuitivamente pensamos que si es más joven, la probabilidad de morir es baja y la prima tendrá que ser baja. Pero si dejamos una prima baja para una temporalidad larga, puede que esa prima no sea suficiente, a pesar que la suma asegurada no es elevada.

```{r, echo=FALSE}

# Definimos la función de valor presente
vp <- function(i,t){
  vp <- (1+i)^-t
  return(vp)
}

# Definimos la funcion de anualidad anticipada

aa <- function(i,t){
  aa <- ((1-(1+i)^-t)/i)*(1+i)
  return(aa)
}

# Definimos funcion de mortalidad diferida
qx_kd <- function(qx,x,k){
  if(k==0){
    qx_kd <- qx[qx$edad==x,]$qx}
  else{
    qx_kd <- prod(1-qx[(x+1):(x+k),]$qx)*qx[qx$edad==(x+k),]$qx}
  return(qx_kd)
}

# Definimos la funcion de proba de no abandono
px_t <- function(qx,x,k){
  if(k==0){
    px_t <- 1-qx[qx$edad==x,]$qx}
  else{
    px_t <- prod(1-qx[(x+1):(x+k+1),]$qx)}
  return(px_t)
}
# Definimos la tasa i
i=0.05

# Definimos n de la temporalidad
n=10

# Definimos la edad inicial
x=25

# Definimos la SA
SA=650000


# Definimos los Dividendos
D=450

# Definimos GA Y CA
GA=150
CA=400

# Definimos PRIMA
P=2800

# VP Egresos por SA
rt=0
for (k in 0:(n-1)) {
  c<- vp(i,k+1)*qx_kd(qx,x,k)*SA
  rt=rt+c
}

# VP Egresos por Div
rd=0
for (k in 0:(n-1)) {
  c<- vp(i,k+1)*px_t(qx,x,k)*D
  rd=rd+c
}

# VP Egresos por Costos
rc=0
for (k in 0:(n-1)) {
  c<- vp(i,k)*px_t(qx,x,k)*GA + vp(i,k)*px_t(qx,x,k)*CA
  rc=rc+c
}

# VP Ingresos por primas
rp=0
for (k in 0:(n-1)) {
  c<- vp(i,k)*px_t(qx,x,k)*P  
  rp=rp+c
}

# Cual es el valor de la reserva para este asegurado?
reserva1Moy=rt+rd+rc-rp


# Como puedo calcular mi reserva estocastica?

# Definimos numero de simulaciones
n.sim=60*100
reserva2Moy <- 1:n.sim


for (j in 1:n.sim){
  qx_i <- qx
  qx_i$qx <- 1-(1-qx$qx)^runif(1,0,2)
  
  # VP Egresos por SA
  rt=0
  for (k in 0:(n-1)) {
    c<- vp(i,k+1)*qx_kd(qx_i,x,k)*SA
    rt=rt+c
  }
  
  # VP Egresos por Div
  rd=0
  for (k in 0:(n-1)) {
    c<- vp(i,k+1)*px_t(qx_i,x,k)*D
    rd=rd+c
  }
  
  # VP Egresos por Costos
  rc=0
  for (k in 0:(n-1)) {
    c<- vp(i,k)*px_t(qx_i,x,k)*GA + vp(i,k)*px_t(qx_i,x,k)*CA
    rc=rc+c
  }
  
  # VP Ingresos por primas
  rp=0
  for (k in 0:(n-1)) {
    c<- vp(i,k)*px_t(qx_i,x,k)*P  
    rp=rp+c
  }
  
  
  # Cual es el valor de la reserva para este asegurado?
  reserva2Moy[j]=rt+rd+rc-rp
  
}


reserva2Moy <- data.frame(x=1:length(reserva2Moy),RESERVAMOY=reserva2Moy)

reserva.mediaMoy <- mean(reserva2Moy$RESERVAMOY)
reserva.995Moy <- quantile(reserva2Moy$RESERVAMOY,0.995)
```

La reserva deterministica nos da un valor de:

```{r, echo=F}
formatC(reserva1Moy, format="f", big.mark=",", digits=2) 
```

Este caso nos parece muy interesante. Nos esta arrojando una reserva negativa, es decir, que no necesitaríamos generar una reserva para este caso. 

Intuitivamente no genera sentido hablar de una reserva negativa porque, el banco que me está ofreciendo este producto tiene una deuda, y mis primas son menores que la suma asegura, a pesar que la suma asegura no sea cuantiosa. 

Pero, revisemos que ocurre matemáticamente, el asegurado es una persona joven, cuya probabilidad de morir es baja. Si vemos la edad que tiene y la duración del seguro, la probilidad en ese periodo de que fallezca es muy pequeña (viendo la gráfica de arriba). 


Ahora,  revisando las reservas estocásticas tenemos los siguientes valores.

NOTA: Al hacer este ejercicio en Markdown, no sabemos que montos nos van a salir, ya que cada vez que lo imprimimos, salen diferentes resultados por las simulaciones. Después de correr varias veces el programa encontramos que los resultados salían menores a cero, como en el caso determinístico. También, la reserva media nos da un valor menor que la reserva al 99.5%.

La reserva media nos da un valor de:

```{r, echo=F}
formatC(reserva.mediaMoy, format="f", big.mark=",", digits=2) 
```

La reserva al 99.5% nos da un valor de:

```{r, echo=F}
formatC(reserva.995Moy, format="f", big.mark=",", digits=2) 
```

```{r, echo=F}

reserva2Moy %>% ggplot(aes(x=x,y=RESERVAMOY)) +
  geom_point(shape=0.8,size=0.2,color="deepskyblue4")+
  geom_hline(yintercept = reserva.mediaMoy,colour="red",linetype = "longdash")+
  geom_hline(yintercept = reserva.995Moy,colour="green",linetype = "longdash")

```


En ambos casos las reservas estocásticas son negativas. La reserva al 99.5% es menor que la reserva media. Pues, de manera análoga al caso determinista, la probabilidad de muerte en la duración es baja. Y el resto de la explicación es similar.

Viendo el plot de arriba, vemos que la reserva del 99.5% se encuentra por arriba de la reserva media, pero están en valores negativos, por lo que su monto es menor. 

Trabajar con montos negativos causa confusión para explicar, no necesitamos ahorrar para los siniestros y pues esto es falso. 

Creemos que el banco ofrece este tipo de seguros a la gente joven para poder recolectar dinero para sus reservas y otros proyectos, ya que la siniestralidad puede resultar muy baja. Por otro lado, falta considerar a la cartera completa. Una sola persona es muy poca información y pese las simulaciones en los casos estocásticos, parecería que la siniestralidad esperada es muy baja hasta en casos extremos. 

Esto me recuerda a las clases, cuando veíamos la primera media nivelada, donde los primeros años esta estaba por encima de los reclamos y genera reservas negativas y posteriormente, los siniestros aumentan y la prima se queda por debajo y justamente las reservas que ahora son insuficientes de la prima respecto a los siniestros, se ve compensado por el inicio que teniamos pocos siniestros y una prima alta. Se compensan al final.


Si se quiere revisar el código con el que se trabajó, se encuentra en la siguiente página: https://github.com/MoisesMorales664/AAR-2020 con el nombre de "Ejercicio2Tarea8.rmd".

